【裁判字號】    94,竹小,446
【裁判日期】    950124
【裁判案由】    給付票款
【裁判全文】
臺灣新竹地方法院簡易庭小額民事判決   94年度竹小字第446號
原      告  戊○○
被      告  乙○○○
                      號
            甲○○
                      7弄8號.
            丁○○
兼 上 二人
訴訟代理人  丙○○
上列當事人間請求票款等事件，本院於中華民國95年1月10日言
詞辯論終結，判決如下：
    主  文
原告之訴駁回。
訴訟費用由原告負擔。
    事實及理由
甲、原告之聲明：被告應連帶給付原告新台幣（下同）五萬元，
    及自民國70年4月22日起至清償日止，按年息百分之五計算
    之利息。
乙、事實摘要：
一、原告起訴：
    緣被告全體之被繼承人吳章新前於70年4月間向原告購買一
    輛福特跑天下之中古汽車，價金五萬元，被繼承人吳章新乃
    簽發面額五萬元、票載發票日70年4月21日、付款人為新竹
    市第一信用合作社儲蓄部、票號KA542733之支票一紙（下稱
    系爭支票）用以支付購車價款，詎屆期為付款之提示，竟因
    存款不足而遭退票，多次追索無效，嗣後被繼承人吳章新於
    92年7月19日死亡，被告全體為其繼承人，為此依票據及買
    賣之法律關係，請求被告連帶給付五萬元及自發票日翌日（
    即70年4月22日）起至清償日止，按年息百分之五計算之利
    息。
二、被告則以：
    渠等固為吳章新之繼承人，然吳章新生前並未購買原告所指
    之中古汽車，亦未簽發系爭支票，況且，不論是票據之請求
    權或買賣價金之請求權，消滅時效均已完成等語置辯。
丙、法院之判斷
一、按票據法第22條第1項規定：「票據上之權利，對匯票承兌
    人及本票發票人，自到期日起算；見票即付之本票，自發票
    日起算；三年間不行使，因時效而消滅。對支票發票人自發
    票日起算，一年間不行使，因時效而消滅」。次按「請求權
    ，因十五年間不行使而消滅。但法律所定期間較短者，依其
    規定」，民法第125條亦定有明文。
二、原告主張系爭支票一紙為被告之被繼承人吳章新所簽發，用
    以支付購買中古汽車價款之事實，雖提出支票及票理由單各
    一紙為據，然縱令原告主張確屬真正，但系爭支票之發票日
    為70年4月21日，揆之前揭法條說明，票據權利之消滅時效
    已於於71年4月21日完成，原告遲至94年12月2日始提出本件
    訴訟請求支票票款，被告以時效完成拒絕給付，於法有據。
    其次，原告自承其與被繼承人吳章新間之中古汽車買賣，約
    明以系爭支票之發票日即70年4月21日為給付車款日，從而
    ，原告買賣價金請求權之消滅時效已於85年4月21日完成，
    原告復未提出任何中斷時效之主張或舉證，則其遲於94年12
    月2日始提起本件訴訟請求支付買賣價金，被告以時效完成
    拒絕給付，亦屬有理由。綜上，原告本於票據及買賣之法律
    關係，請求被告給付如訴之聲明所示金額與遲延利息，為無
    理由，應予駁回。
三、訴訟費用負擔之依據：民事訴訟法第78條。
中    華    民    國    95    年    1     月    24    日
                  新竹簡易庭    法  官  李珮瑜
上列為正本係照原本作成。
如對本判決上訴，非以違背法令為理由，不得為之，且須於判決
送達後20日內向本院提出上訴狀（須按他造當事人之人數附繕本
）。
中    華    民    國    95    年    1     月    24    日
                                書記官  廖佳玲


司法院資訊處製作；財團法人民間司法改革基金會備份。
